【裁判字號】    89,易,454
【裁判日期】    890823
【裁判案由】    傷害
【裁判全文】
臺灣雲林地方法院刑事判決                          八十九年度易字第四五四號
    公  訴  人  臺灣雲林地方法院檢察署檢察官
    被      告  甲○○
右被告因傷害案件，經檢察官提起公訴（八十九年度偵字第一九六七號），本院判決
如左：
    主  文
甲○○傷害人之身體，累犯，處有期徒刑肆月，如易科罰金，以佰元折算壹日。
    事  實
一、甲○○前於民國八十三年間，因妨害自由案件，經本院判處有期徒刑一年確定，
    甫於八十四年十二月九日執行完畢。詎甲○○仍不知悔改，復於八十九年四月廿
    二日二十一時三十分許，在雲林縣斗六市○○里○○路九十五之三號，因細故與
    彭厚賢〔此部分撤回告訴，已由檢察官不起訴處分〕互毆之際，誤認乙○○為彭
    厚賢同夥之人，竟手持不明槍枝〔未扣案，不能證明具殺傷力〕，以該槍枝之槍
    柄毆打乙○○頭部，造成乙○○受有頭部外傷、右側額部挫打傷、擦傷及臉部右
    下巴刺裂傷一乘一公分等傷害。
二、案經乙○○訴由雲林縣警察局斗六分局報請臺灣雲林地方法院檢察署檢察官偵查
    起訴。
    理  由
一、訊之被告甲○○，對於右揭時地毆打乙○○，造成乙○○受有頭部外傷、右側額
    部挫打傷、擦傷及臉部右下巴刺裂傷一乘一公分傷害等情不諱，核與告訴人乙○
    ○之指訴情節相符。而被告甲○○確有毆打告訴人乙○○，致乙○○頭部受傷之
    情，互核與張苗蓉即在場目睹之人證以乙○○本來在睡覺，伊叫醒他後，乙○○
    上洗手間出來，便被甲○○打到頭部等情，尚屬相符，並有診斷證明書可佐。至
    被告甲○○固辯稱其以店內之器皿，毆打告訴人乙○○成傷云云。惟查，被告甲
    ○○並未舉證證明其究係用店內何種器皿毆打告訴人乙○○，亦未提出具體事證
    以供本院調查，參以告訴人乙○○於偵查及本院審理時，均一致指訴稱被告甲○
    ○係以槍枝槍柄毆打其頭部，互核與證人張苗蓉證述被告甲○○係以黑色手槍，
    毆打乙○○等情節相合，顯然被告持以毆打乙○○成傷之兇器，應係不明槍枝無
    誤。被告辯稱其用店內器皿毆打告訴人乙○○，並非槍枝云云，應係避重就輕之
    詞，實無足取。事證明確，被告犯行堪以認定。
二、核被告所為，係犯刑法第二百七十七條第一項之傷害罪行。被告前於八十三年間
    ，因妨害自由案件，經本院判處有期徒刑一年確定，甫於八十四年十二月九日執
    行完畢，有台灣雲林地方法院檢察署刑案資料查註紀錄表、本院被告全國前案紀
    錄表可稽，其於刑之執行完畢後五年內，再犯本件有期徒刑以上之罪，係累犯，
    應依刑法第四十七條之規定，加重其刑。爰審酌被告一時細故，竟無端傷害告訴
    人乙○○，致其受有頭部外傷、右側額部挫打傷、擦傷及臉部右下巴刺裂傷一乘
    一公分等傷害，被告犯罪動機、目的、手段、犯罪所生危害程度、及犯罪後態度
    等一切情狀，量處如主文所示之刑，並諭知易科罰金之折算標準。末查，被告甲
    ○○持以毆打傷害告訴人乙○○之兇器槍枝，是否具殺傷力、及是否另犯槍砲彈
    藥刀械管制條例所規範之罪，因該槍枝並未扣案，致無從認定；且該兇器槍枝，
    亦不能證明係被告所有或違禁物，爰不另為沒收之諭知，併此敘明。
據上論斷，應依刑事訴訟法第二百九十九條第一項前段，刑法第二百七十七條第一項
、第四十一條、第四十七條，罰金罰鍰提高標準條例第一條前段、第二條，判決如主
文。
中      華      民      國    八十九    年      八      月    二十三    日
                                         臺灣雲林地方法院刑事第一庭
                                             法  官  林  秋  火
右正本證明與原本無異。
如不服本判決，應於判決送達後十日內向本院提出上訴狀( 應附繕本 )。
                                             書記官  曾  玲  玲
中      華      民      國    八十九    年      八      月    二十四    日
附錄法條：
刑法第二百七十七條
傷害人之身體或健康者，處三年以下有期徒刑、拘役或一千元以下罰金。
犯前項之罪因而致人於死者，處無期徒刑或七年以上有期徒刑，致重傷者，處三年以
上十年以下有期徒刑。


司法院資訊處製作；財團法人民間司法改革基金會備份。
